【裁判字號】    97,沙簡上,846
【裁判日期】    971120
【裁判案由】    竊盜
【裁判全文】
臺灣臺中地方法院刑事判決           97年度沙簡上字第846號
上  訴  人
即  被  告  甲○○
上列被告因竊盜案件，不服本院沙鹿簡易庭中華民國97年8 月18
日97年度沙簡字第536 號第一審簡易判決（聲請簡易判決處刑案
號：臺灣臺中地方法院檢察署97年度偵字第11355 號），提起上
訴，本院管轄之第二審合議庭判決如下：
    主    文
上訴駁回。
甲○○緩刑貳年。
    犯罪事實
一、甲○○意圖為自己不法之所有，於民國95年11月4 日上午5
    時20分許，進入位於臺中縣梧棲鎮○○路○ 段866 號乙○○
    所經營之「7-11超商」內，徒手竊取該店貨架上之櫻桃果明
    C 化妝水1 瓶、深層卸妝油1 瓶、彩色戲指甲油1 瓶及負離
    子毛巾1 條（價值新臺幣﹝下同﹞768 元），得手後，藏放
    在衣服內，未結帳即步出店外。另於97年3 月7 日下午3 時
    17分許，在上開超商內，徒手竊取該店貨架上之DHC 真珠肌
    蜜粉1 瓶（價值599 元），得手後，藏放在衣服內，未結帳
    即步出店外，旋即遭乙○○發覺，因甲○○央求乙○○不要
    報警，乙○○遂與甲○○以1,500 元就上開2 次竊盜行為達
    成和解。詎甲○○竟再於97年3 月8 日上午8 時35分許，在
    上開超商內，徒手竊取該店貨架上之DHC真珠肌蜜粉1瓶（價
    值599 元），得手後，藏放在衣服內，未結帳即步出店外。
    嗣經乙○○盤點商品後發覺短少1瓶DHC真珠肌蜜粉，再調閱
    店內監視器而查知係甲○○所為，並報警處理，經警通知甲
    ○○到案，甲○○始將該DHC真珠肌蜜粉1瓶交出（已由乙○
    ○領回）而查悉上情。
二、案經臺中縣警察局清水分局報請臺灣臺中地方法院檢察署檢
    察官偵查後聲請簡易判決處刑。
    理    由
壹、程序方面：
    按被告以外之人於審判外之言詞或書面陳述，除法律有規定
    者外，不得作為證據，刑事訴訟法第159 條固定有明文，惟
    被告以外之人於審判外之陳述，雖不符同法第159 條之1 至
    之4 規定，而經當事人於審判程序同意作為證據，法院審酌
    該言詞陳述或書面陳述作成時之情況，認為適當者，亦得為
    證據；又當事人、代理人或辯護人於法院調查證據時，知有
    第159 條第1 項不得為證據之情形，而未於言詞辯論終結前
    聲明異議者，視為有前項之同意，同法第159 條之5 亦定有
    明文。查本判決所引用之下列各項證據方法之證據能力，被
    告及檢察官於本院審理中調查證據時，知有刑事訴訟法第15
    9 條第1 項不得為證據之情形，未於言詞辯論終結前聲明異
    議，且本院審酌該等證據作成之客觀情況均無不當，並無不
    宜作為證據之情事，依刑事訴訟法第159 條之5 之規定，認
    均具有證據能力。
貳、實體方面：
一、上開犯罪事實，業據被告甲○○於警詢、偵查中及本院審理
    時均坦承不諱，核與證人即被害人乙○○於警詢所證述之情
    節相符，復有扣押筆錄、扣押目錄表、門市竊盜和解書、贓
    物認領保管單、刑案現場測繪圖各1 份及監視器畫面翻拍照
    片8 張附卷可稽，足認被告之自白核與事實相符，自堪採為
    論罪之依據。綜上所述，本案事證明確，被告上開竊盜之犯
    行洵堪認定，自應依法論科。
二、核被告甲○○所為，均係犯刑法第320 條第1 項之竊盜罪。
    被告所犯上開3 次竊盜犯行間，犯意各別，行為互殊，應予
    分論併罰。本案經本院合議庭審理結果，認原審判決之認事
    用法均無不當，應予維持。被告之上訴理由謂：原審量刑太
    重云云。惟查，本件原審認事用法並無違誤，再按刑罰之量
    定，固應審酌刑法第57條所列各款事由及一切情狀，為酌量
    輕重之標準，並非漫無限制，惟量刑輕重係屬事實審法院得
    依職權自由裁量之事項，苟已斟酌刑法第57條各款所列情狀
    而未逾越法定刑度，不得遽指為違法；且在同一犯罪事實與
    情節，如別無其他加重或減輕之原因，下級審量定之刑，亦
    無過重或失輕之不當情形，則上級審法院對下級審法院之職
    權行使，原則上應予尊重（最高法院72年台上字第6696號、
    75年台上字第7033號判例及85年度台上字第2446號判決意旨
    參照）。查被告所犯之竊盜犯行，其法定刑為「5 年以下有
    期徒刑、拘役或5 百元以下罰金」，審酌被告貪圖不法利益
    ，率爾竊取被害人所有之財物，且前後共3 次竊盜之犯行，
    對被害人所生危害非輕，是認原審就3 次竊盜犯行均量處拘
    役20日及就95年11月4 日之竊盜犯行適用中華民國九十六年
    罪犯減刑條例第2 條第1 項第3 款予以減刑減為拘役10日，
    並定其應執行拘役40日及諭知以1,000 元折算1 日為易科罰
    金之折算標準，均屬妥適，揆諸上開說明，原審之量刑亦難
    謂有何違法失當或過重之處，是被告之上訴為無理由，應予
    駁回。末查，被告未曾因故意犯罪受有期徒刑以上刑之宣告
    ，有臺灣臺中地方法院檢察署刑案資料查註紀錄表及臺灣高
    等法院被告前案紀錄表各1 份在卷可按，其因一時失慮偶罹
    刑典，犯後已坦承犯行，知所悔悟，且已就第1 、2 次竊盜
    犯行與被害人達成和解，有上開門市竊盜和解書1 份在卷可
    憑，而被害人乙○○於本院審理時亦到庭陳稱：希望可以給
    被告一個自新的機會，可以原諒被告給予緩刑等語（見本院
    卷第22頁），經此起訴、審判程序及刑之宣告，理當知所警
    惕，信無再犯之虞，本院綜核各情認所宣告之刑以暫不執行
    為適當，併予宣告緩刑2 年，以啟自新。
據上論斷，應依刑事訴訟法第455 條之1 第1 項、第3 項、第
368 條，刑法第74條第1 項第1 款，判決如主文。
本案經檢察官丙○○到庭執行職務。
中    華    民    國    97    年    11    月    20    日
                  刑事第十庭    審判長法  官  黃家慧
                                      法  官  黃賢婷
                                      法  官  陳玉聰
上正本證明與原本無異。
本件不得上訴。
                                      書記官  吳彩華
中    華    民    國    97    年    11    月    20    日
附錄本判決論罪科刑之法條：
刑法第320條第1項
意圖為自己或第三人不法之所有，而竊取他人之動產者，為竊盜
罪，處5 年以下有期徒刑、拘役或5 百元以下罰金。


司法院資訊處製作；財團法人民間司法改革基金會備份。
